# 收到的政府补贴现金流量表如何列示

提问人：hcl1986 时间：2013-03-26 22:18:04
要分不同情况吗

回答人：chenyiwei
一般做法是：收到的与收益相关的政府补助作为“收到的其他与经营活动有关的现金”（如为税费返还，则计入“收到的税费返还”）；
收到的与资产相关的政府补助作为“收到的其他与筹资活动有关的现金”。